【裁判字號】    97,裁,1447
【裁判日期】    970221
【裁判案由】    醫療法
【裁判全文】
最  高  行  政  法  院  裁  定
                                     97年度裁字第01447號
上  訴  人   甲○○
被 上訴 人   臺北縣政府
代  表  人   乙○○
上列當事人間醫療法事件，上訴人對於中華民國96年4月20日臺
北高等行政法院95年度簡字第620號判決，提起上訴，本院裁定
如下：
    主  文
上訴駁回。
上訴審訴訟費用由上訴人負擔。
    理  由
一、按對於適用簡易程序之裁判提起上訴或抗告，須經本院許可
    ，且該許可以訴訟事件所涉及之法律見解具有原則性者為限
    ，行政訴訟法第235條定有明文。
二、本件上訴人於臺北縣新莊市○○路173號6樓開設「來成式視
    力復健研究中心」，其因於94年7月25日在電腦網站刊登「
    來成式視力訓練法．．．摘下眼鏡不是夢．．．台灣本土研
    發（來成式視力復健法），為國內外首創視力復健科學。近
    視、近視性弱視、遠視（含老花）、遠視性弱視、散光、散
    光性弱視．．．」等文詞之廣告，顯有影射及宣傳醫療業務
    ，以達招徠病患之意圖。經臺北市政府衛生局查獲，移送被
    上訴人查證認屬違規醫療廣告，乃以上訴人違反醫療法第84
    條規定，依同法第104條規定，裁處上訴人新臺幣5萬元罰鍰
    。上訴人不服，循序提起行政訴訟，遭原審判決駁回，乃對
    原審判決上訴。上訴人上訴意旨略以：由系爭網頁內容，無
    從得知上訴人提供何種醫療業務與一般大眾，根本無法達到
    「招徠患者醫療」之目的，故與醫療法第9條規定不符。另
    系爭網頁之記載顯然係就視力復健提供相關科學資訊，絕無
    涉及任何醫療行為，或使他人於瀏覽網頁認定是醫療廣告之
    印象，是被上訴人依醫療法第84條作成原處分，與憲法第23
    條、行政程序法第4條、第7條相違背。又原處分僅記載被上
    訴人片面認定之事實及法律依據，實難逕認有理由之記載，
    且被上訴人於訴訟中亦無舉證以實其說，與法律相違云云。
三、本院按：「本法所稱醫療廣告，係指利用傳播媒體或其他方
    法，宣傳醫療業務，以達招徠患者醫療為目的之行為。」醫
    療法第9條定有明文，至個案所登載之文字是否屬本條規範
    之醫療廣告，則屬個案事實與法律規定要件之涵攝問題，並
    無所涉及之法律見解具有原則性情事。此外，原處分是否已
    屬有為理由之記載，更屬事實認定問題，亦無所涉及之法律
    見解具有原則性情事。綜上所述，上訴人提起上訴，不合首
    揭規定，不應許可，其上訴難謂合法，應予駁回。
四、依行政訴訟法第249條第1項前段、第104條、民事訴訟法第
    95條、第78條，裁定如主文。
中    華    民    國    97    年    2     月    21    日
                    最高行政法院第二庭
                        審判長法官  高  啟  燦
                              法官  王  德  麟
                              法官  黃  合  文
                              法官  廖  宏  明
                              法官  楊  惠  欽
以  上  正  本  證  明  與  原  本  無  異
中    華    民    國    97    年    2     月    21    日
                              書記官  張  雅  琴


司法院資訊處製作；財團法人民間司法改革基金會備份。
